【裁判字號】    92,訴,583
【裁判日期】    921230
【裁判案由】    違反毒品危害防制條例
【裁判全文】
臺灣雲林地方法院刑事判決                          九十二年度訴字第五八三號
    公  訴  人  臺灣雲林地方法院檢察署檢察官
    被      告  甲○○
右列被告因違反毒品危害防制條例案件，經檢察官提起公訴（九十二年度毒偵字第一
０四七號），由本院合議庭裁定以簡式審判程序審理，判決如左：
    主  文
甲○○連續施用第壹級毒品，累犯，處有期徒刑壹年貳月。
    事  實
一、甲○○曾於民國（下同）八十六年間，因違反麻醉藥品管理條例、槍砲彈藥刀械
    管制條例，分別經法院判處有期徒刑六月、十月確定，經法院裁定應執行有期徒
    刑一年二月確定，又於八十七年間因偽造文書案件，經法院判處有期徒刑六月確
    定，併執行上開徒刑，而於八十八年九月二十七日假釋，刑期至八十八年十一月
    二十九日屆滿，以已執行論。另因施用第二級毒品安非他命案件，經觀察、勒戒
    後，認無繼續施用毒品之傾向，由臺灣雲林地方法院檢察署檢察官於八十七年七
    月十六日，以八十七年度偵字第一○四八號、第二四三六號、第二八四一號不起
    訴處分確定後，復因施用第一級毒品海洛因案件，經觀察、勒戒後，認有繼續施
    用毒品之傾向，先送強制戒治，並由臺灣雲林地方法院檢察署檢察官提起公訴，
    嗣經本院於九十一年十二月三十一日，以九十一年度訴字第四三一號，判處有期
    徒刑一年四月確定；強制戒治部分，嗣因戒治成效經評定合格，獲裁定停止戒治
    ，所餘戒治期間交付保護管束，其並於九十二年三月二十四日離開臺灣雲林戒治
    所（惟又因違反保護管束應遵守事項情節重大，經法院裁定撤銷停止戒治，令入
    戒治處所施以強制戒治，目前執行殘餘戒治中）。詎其仍不思悔改，於保護管束
    期間，復基於施用第一級毒品之概括犯意，自九十二年四月底某日起至九十二年
    八月三十日止，連續在雲林縣臺西鄉牛厝村二九鄰丘厝一號住處，以將毒品海洛
    因摻水置於針筒內注射血管方式，一天施用一次之頻率，施用第一級毒品海洛因
    多次。為警於九十二年八月三十日依毒品危害防制條例第二十五條第二項規定採
    驗尿液，檢驗結果呈現嗎啡陽性反應，而查悉上情。
二、案經雲林縣警察局臺西分局報告臺灣雲林地方法院檢察署檢察官偵查起訴。
    理  由
一、右開事實，業經被告甲○○於偵查、審理中坦白承認，且警察所採集被告之尿液
    ，經送驗結果呈現嗎啡陽性反應，此有詮昕科技股份有限公司濫用藥物尿液檢驗
    報告一份附卷可稽，足認被告自白與事實相符。
二、又被告前因施用第二級毒品安非他命案件，經觀察、勒戒後，認無繼續施用毒品
    之傾向，由臺灣雲林地方法院檢察署檢察官於八十七年七月十六日，以八十七年
    度偵字第一○四八號、第二四三六號、第二八四一號不起訴處分確定後，復因施
    用第一級毒品海洛因案件，經觀察、勒戒後，認有繼續施用毒品之傾向，先送強
    制戒治，並由臺灣雲林地方法院檢察署檢察官提起公訴，嗣經本院於九十一年十
    二月三十一日，以九十一年度訴字第四三一號，判處有期徒刑一年四月確定之事
    實，有上開起訴書、判決書、臺灣雲林地方法院檢察署刑案資料查註紀錄表、臺
    灣高等法院被告全國前案紀錄表各一份在卷可稽。被告三犯違反毒品危害防制條
    例之行為，事證明確，應依法論科。
三、按海洛因屬毒品危害防制條例第二條第二項第一款所定之第一級毒品。核被告甲
    ○○所為，係犯毒品危害防制條例第十條第一項施用第一級毒品罪。其持有海洛
    因之低度行為，為施用毒品之高度行為所吸收，不另論處。被告先後多次施用第
    一級毒品之犯行，均時間緊接，犯罪構成要件相同，顯係分別基於概括之犯意反
    覆為之，應依連續犯規定以一罪論，並加重其刑。又被告曾於八十六年間，因違
    反麻醉藥品管理條例、槍砲彈藥刀械管制條例，分別經法院判處有期徒刑六月、
    十月確定，經法院裁定應執行有期徒刑一年二月確定，又於八十七年間因偽造文
    書案件，經法院判處有期徒刑六月確定，併執行上開徒刑，而於八十八年九月二
    十七日假釋，刑期至八十八年十一月二十九日屆滿，以已執行論，有上開紀錄表
    在卷可憑，其受有期徒刑之執行完畢，五年內再犯本件有期徒刑以上之罪，為累
    犯，依法遞加重其刑。爰審酌被告有違反麻醉藥品管理條例、槍砲彈藥刀械管制
    條例、偽造文書之前科紀錄，素行不佳，且前經觀察、勒戒二次；及強制戒治一
    次後，仍再犯本件之罪，顯見其對於毒品之依賴性甚高，有給予較長期間隔離社
    會之必要，與被告施用毒品頻率、次數，和施用毒品足以造成神經方面之損害，
    並容易引起財產、暴力方面之犯罪，及被告犯罪後坦承犯行，態度良好等一切情
    狀，量處如主文所示之刑。
四、據上論斷，應依刑事訴訟法第二百九十九條第一項前段，毒品危害防制條例第十
    條第一項，刑法第十一條前段、五十六條、四十七條，判決如主文。
本案經檢察官乙○○到庭執行職務。
中      華      民      國    九十二    年    十二    月    三十        日
                                        臺灣雲林地方法院刑事第三庭
                                            法  官  蘇  錦  秀
右正本證明與原本無異。
如不服本判決，應於判決送達後十日內向本院提出上訴狀（應附繕本）。
                                            書記官  曾  家  祥
中      華      民      國    九十二    年    十二    月    三十        日
【附錄本案論罪科刑法條全文：】
毒品危害防制條例第十條
施用第一級毒品者，處六月以上五年以下有期徒刑。
施用第二級毒品者，處三年以下有期徒刑。


司法院資訊處製作；財團法人民間司法改革基金會備份。
